【裁判字號】    99,訴,360
【裁判日期】    990709
【裁判案由】    違反槍砲彈藥刀械管制條例
【裁判全文】
臺灣桃園地方法院刑事判決               99年度訴字第360號
公  訴  人  臺灣桃園地方法院檢察署檢察官
被      告  甲○○
指定辯護人  本院公設辯護人陳瑞明
上列被告因違反槍砲彈藥刀械管制條例案件，經檢察官提起公訴
（99年度偵字第5168號），本院判決如下︰
    主  文
甲○○未經許可，持有可發射子彈具有殺傷力之改造手槍，累犯
，處有期徒刑參年貳月，併科罰金新台幣伍萬元，罰金如易服勞
役，以新臺幣壹仟元折算壹日。扣案如附表一編號1 所示之物沒
收。
    事  實
一、甲○○前均因毒品危害防制條例案件，分別經臺灣彰化地方
    法院、臺灣雲林地方法院先後判處有期徒刑7 月、8 月確定
    ，上開2 罪接續執行，於民國93年12月11日縮刑期滿執行完
    畢，再因詐欺案件，經臺灣雲林地方法院判處有期徒刑4 月
    確定，於95年9 月11日縮刑期滿執行完畢，復因毒品危害防
    制條例案件，經法院分別判處應執行有期徒刑1 年及1 年4
    月確定，均經裁定減刑後定應執行刑為有期徒刑6 月及8 月
    確定，分別於96年7 月16日及98年6 月15日縮刑期滿執行完
    畢（本件構成累犯），詎不知悔改，明知具有殺傷力之改造
    手槍及子彈，為槍砲彈藥刀械管制條例所明定列管之違禁物
    ，不得無故持有，竟於96年年底，在YAHOO 網站上，向真實
    姓名年籍不詳綽號「小白」之成年男子以新臺幣3 萬元代價
    ，約定購買可發射子彈具殺傷力之改造手槍及子彈，交易談
    妥後，旋在雲林縣西螺交流道附近某處，「小白」即將如附
    表一編號1 所示之改造手槍1 支以及如附表一編號2 、附表
    二及另1 顆子彈（該另1 顆子彈經甲○○於西螺大橋下空曠
    處試射完畢已滅失，且未扣案，無證據證明具有殺傷力，此
    顆子彈未據起訴），共有改造手槍1 支及6 顆子彈交付予甲
    ○○，自斯時起，未經許可而持有上開可發射子彈具殺傷力
    如附表一編號1 所示之物、具殺傷力如附表一編號2 所示之
    物。嗣於99年2 月23日凌晨2 時5 分許，在桃園縣平鎮市○
    ○路○ 段95號前，員警見甲○○之友人李峻葦駕駛甲○○所
    有之車牌號碼1497-ZE 號自用小客車違規停車而上前盤查，
    適甲○○及其母親廖淑敏下車至便利商店購物後走出，2 人
    見員警出現一時心虛，即回頭走進便利商店，員警見狀有異
    即上前盤查甲○○、廖淑敏，並自甲○○所揹之背包內扣得
    其持續持有如附表一編號1 、附表二所示之物，及其長褲口
    袋內扣得其持續持有如附表一編號2 所示之子彈1 顆。
二、案經桃園縣政府警察局移送臺灣桃園地方法院檢察署檢察官
    偵查起訴。
    理  由
一、本案所引用之供述及非供述證據，經本院依法踐行調查證據
    程序，檢察官、被告及辯護人均不爭執各該證據之證據能力
    （見本院卷第47頁正反面），又查無依法應排除其證據能力
    之情形，是後述所引用證據之證據能力均無疑義，先予敘明
    。
二、上開犯罪事實，業據被告迭於偵查及本院審理中坦承不諱（
    見偵查卷第75、76頁，本院卷第46頁反面、47、63頁），並
    有上開具殺傷力之扣案如附表一編號1 、2 所示之改造手槍
    、子彈可資佐證。而扣案如附表一、二所示之物，經送內政
    部警政署刑事警察局鑑定結果：認如附表一編號1 所示之物
    ，係改造手槍（含彈匣1 個，獲案後槍枝管制編號00000000
    00號），仿BERETTA 廠92FS型半自動手槍製造之槍枝，車通
    金屬槍管內阻鐵而成，擊發功能正常，可供擊發適用子彈使
    用，認具殺傷力；扣案附表一編號2 所示之物，認係非制式
    子彈，由金屬彈殼組合直徑9.0 ±0.5 mm金屬彈頭而成，經
    試射完畢，可擊發，認具殺傷力；附表二所示之物，認均係
    非制式子彈，由金屬彈殼組合直徑9.0 ±0.5 mm金屬彈頭而
    成，經試射，均無法擊發，認均不具殺傷力，有卷附內政部
    警政署刑事警察局99年3 月30日刑鑑字第0990034739號槍彈
    鑑定書、該局99年6 月17日刑鑑字第0990070488號函在卷可
    稽（見偵查卷第79、80頁，本院卷第58頁），足徵被告前開
    任意性自白確與事實相符，堪以採信。本件事證明確，被告
    犯行堪以認定。
三、核被告所為，係犯槍砲彈藥刀械管制條例第8 條第4 項之未
    經許可，持有可發射子彈具有殺傷力之改造手槍罪、同條例
    第12條第4 項之未經許可，持有子彈罪。被告以一持有之行
    為，同時持有具有殺傷力之改造手槍、子彈，而同時觸犯上
    開2 罪名，應依刑法第55條想像競合犯之規定，從一重論以
    未經許可，持有可發射子彈具有殺傷力之改造手槍罪處斷。
    又被告有如事實欄所示之科刑及執行情形，有臺灣高等法院
    被告前案紀錄表在卷可憑，其於有期徒刑執行完畢後，5 年
    內故意再犯本件有期徒刑以上之罪，應依刑法第47條第1 項
    累犯規定加重其刑。爰審酌槍、彈均具有高度危險性，被告
    無視法律之禁令，擅自購買持有，並考量被告持有改造手槍
    、子彈之數量、時間長短，犯後坦承犯行，尚有悛悔之念，
    生活狀況、品行、智識程度等一切情狀，量處如主文所示之
    刑，並諭知併科罰金如易服勞役之折算標準，以資懲儆。扣
    案如附表一編號1 所示之物，屬違禁物，應依刑法第38條第
    1 項第1 款之規定，宣告沒收。至扣案如附表一編號2 所示
    之物，原雖具殺傷力，然業於鑑定時試射而喪失子彈之作用
    與性質，已非違禁物，又附表二所示之物全部經試射後，均
    無法擊發，不具殺傷力，亦非違禁物，均不得宣告沒收。
四、不另為無罪諭知部分：
    公訴意旨另以：被告甲○○於96、97年間，在雲林縣西螺交
    流道附近某處，尚同時購得具殺傷力如附表二所示之子彈4
    顆，被告甲○○自斯時而持有上開4 顆子彈，因認被告此部
    分亦涉犯槍砲彈藥刀械管制條例第12條第4 項之罪嫌云云。
    經查：如附表二所示之4 顆子彈，經本院送請內政部警政署
    刑事警察局試射鑑定結果，均無法擊發，認不具殺傷力等情
    ，有該局99年3 月30日刑鑑字第0990034739號槍彈鑑定書、
    該局99年6 月17日刑鑑字第0990070488號函在卷足憑（見偵
    查卷第79、80頁，本院卷第58頁），是公訴人所指此部分之
    罪嫌顯然不能證明，惟因此部分與上開經論罪科刑之持有具
    殺傷力如附表一編號2 所示子彈部分，係屬實質上一罪關係
    ，爰不另為無罪之諭知。
據上論斷，應依刑事訴訟法第299 條第1 項前段，槍砲彈藥刀械
管制條例第8 條第4 項、第12條第4 項，刑法第11條前段、第47
條第1 項、第55條、第42條第3 項前段、第38條第1 項第1 款，
判決如主文。
本案經檢察官施昱廷到庭執行職務。
中    華    民    國    99    年    7     月    9    日
                  刑事第一庭  審判長法  官  曾家貽
                                    法  官  俞力華
                                    法  官  張瓊華
以上正本證明與原本無異。
如不服本判決應於收受判決後10日內向本院提出上訴書狀，並應
敘述具體理由。其未敘述上訴理由者，應於上訴期間屆滿後20日
內向本院補提理由書( 均須按他造當事人之人數附繕本) 「切勿
逕送上級法院」。
                                    書記官  李宜娟
中    華    民    國    99    年    7     月    12    日
附表一
┌───┬───────────────┬──┬────────┐
│編  號│  扣    案     物     品      │數量│備    註        │
├───┼───────────────┼──┼────────┤
│  1   │改造手槍（含彈匣1 個，獲案後槍│1 支│具殺傷力。      │
│      │枝管制編號0000000000號），仿BE│    │                │
│      │RETTA 廠92FS型半自動手槍製造之│    │                │
│      │槍枝，車通金屬槍管內阻鐵而成。│    │                │
├───┼───────────────┼──┼────────┤
│      │非制式子彈，由金屬彈殼組合直徑│1 顆│原具殺傷力，因試│
│  2   │9.0 ±0.5 mm金屬彈頭而成。    │    │射已喪失子彈作用│
│      │                              │    │與性質。        │
└───┴───────────────┴──┴────────┘
附表二
┌───┬───────────────┬──┬────────┐
│編  號│  扣    案     物     品      │數量│備    註        │
├───┼───────────────┼──┼────────┤
│  1   │均非制式子彈，由金屬彈殼組合直│4 顆│均無法擊發，不具│
│      │徑9.0 ±0.5 mm金屬彈頭而成。  │    │殺傷力。        │
└───┴───────────────┴──┴────────┘
附錄本案論罪科刑法條：
槍砲彈藥刀械管制條例第8條第4項
未經許可，持有、寄藏或意圖販賣而陳列第 1 項所列槍枝者，處
3 年以上10年以下有期徒刑，併科新臺幣700 萬元以下罰金。
槍砲彈藥刀械管制條例第12條第4項
未經許可，持有、寄藏或意圖販賣而陳列子彈者，處 5 年以下有
期徒刑，併科新台幣 300 萬元以下罰金。

司法院資訊處製作；財團法人民間司法改革基金會備份。
